【裁判字號】    90,訴,5161
【裁判日期】    901130
【裁判案由】    清償借款
【裁判全文】
臺灣臺北地方法院民事判決  九十年度訴字第五一六一號
    原      告    台灣中小企業銀行股份有限公司
    法定代理人    甲○○
    訴訟代理人    庚○○
    兼法定代理人  丙○○
    被      告    辛○○
                  乙○○
                  戊○○
                  丁○○
    訴訟代理人    丙○○
    被      告    己○○
右當事人間請求清償借款事件，本院判決如左：
    主    文
被告應連帶給付原告新台幣壹佰伍拾萬元，及自民國九十年七月十二日起至清償日止
，按年息百分之九．三四計算之利息，並自民國九十年八月十二日起至清償日止，逾
期六個月以內部分，按上開利率百分之十，逾期超過六個月部分，按上開利率百分之
二十計算之違約金。
被告中華除蟲股份有限公司、丙○○、辛○○、戊○○、丁○○、己○○應連帶給付
原告新台幣柒拾捌萬捌仟佰零貳元，及自民國九十年七月十一日起至清償日止，按
年息百分之九．四五計算之利息，並自民國九十年八月十一日起至清償日止，逾期六
個月以內部分，按上開利率百分之十，逾期超過六個月部分，按上開利率百分之二十
計算之違約金。
訴訟費用由被告連帶負擔三分之一，餘由被告中華除蟲股份有限公司、丙○○、辛○○、戊○○、丁○○、己○○連帶負擔。
    事    實
甲、原告方面：
  壹、聲明：如主文第一、第二項所示。
  貳、陳述：
    一、被告中華除蟲股份有限公司於民國八十七年十一月十一日邀同被告丙○○、
        辛○○、乙○○、戊○○、丁○○、己○○為連帶保證人，與原告簽訂借據
        ，借得新台幣（下同）一百五十萬元，借期自八十七年十一月十一日起至九
        十二年十一月十一日止，利息按年息百分之九．六計付，按月本息平均攤還
        ，嗣後原告基本放款利率調整時，自調整之日起改按新通告基本放款利率加
        百分之０．九九計（目前基本放款利率為百分之八．四六），逾期在六個月
        以內部分，按上開利率百分之十，逾期超過六個月部分，按上開利率百分之
        二十計算加付違約金。
    二、被告中華除蟲股份有限公司另於九十年一月十二日再邀同被告丙○○、辛○○、戊○○、丁○○、己○○為連帶保證人，與原告簽訂借據，借得一百五
        十萬元，借期自九十年一月十二日起至九十五年一月十二日止，利息依年息
        百分之九．四計付，寬限期一年按月付息，寬限期屆滿後本金部分分四十八
        期按月本息平均攤還，嗣後原告基本放款利率調整時，自調整之日起改按新
        通告基本放款利率加百分之０．八八計（目前基本放款利率為百分之八．四
        六），逾期在六個月以內部分，按上開利率百分之十，逾期超過六個月部分
        ，按上開利率百分之二十計算加付違約金。
    三、被告分別於九十年七月十一日及九十年七月十二日起，即未依約攤還本息，
        經原告積極連絡被告依約清償本金、利息，被告均未依約繳納，依兩造所訂
        授信約定書第五條約定，不依約償還本金或利息，全部債務視為到期，應全
        部清償借款。前開第一筆借款尚欠七十八萬八千三百零二元，及自九十年七
        月十二日起至清償日止，按年息百分之九．三四計算之利息，並自九十年八
        月十二日起至清償日止，逾期六個月以內部分，按上開利率百分之十，逾期
        超過六個月部分，按上開利率百分之二十計算之違約金；第二筆借款尚欠一
        百五十萬元，及自九十年七月十一日起至清償日止，按年息百分之九．四五
        計算之利息，並自九十年八月十一日起至清償日止，逾期六個月以內部分，
        按上開利率百分之十，逾期超過六個月部分，按上開利率百分之二十計算之
        違約金。為此依消費借貸及連帶保證契約之法律關係，訴請被告連帶給付上
        開第一筆借款本金、利息及違約金，及被告中華除蟲股份有限公司、丙○○
        、辛○○、戊○○、丁○○、己○○連帶給付上開第二筆借款之本金、利息
        及違約金。
  參、證據：提出借據二件、授信約定書七件為證。
乙、被告方面：
  壹、聲明：駁回原告之訴。
  貳、陳述：對原告主張之事實不爭執，但目前景氣不佳，請求原告通融。
    理    由
二、原告主張之事實，已據其提出與所述相符之借據、授信約定書為證，並為被告所
    不爭執，堪信為真正。被告雖辯稱目前景氣不佳，請原告通融等語，惟未得原告
    同意，而此為履行能力之問題，並不影響被告依系爭契約所應負之給付義務。
三、從而原告依消費借貸及連帶保證之法律關係，訴請被告連帶給付一百五十萬元，
    及自九十年七月十二日起至清償日止，按年息百分之九．三四計算之利息，並自
    九十年八月十二日起至清償日止，逾期六個月以內部分，按上開利率百分之十，
    逾期超過六個月部分，按上開利率百分之二十計算之違約金。及被告中華除蟲股
    份有限公司、丙○○、辛○○、戊○○、丁○○、己○○另連帶給付七十八萬八
    千三百零二元，及自九十年七月十一日起至清償日止，按年息百分之九．四五計
    算之利息，並自九十年八月十一日起至清償日止，逾期六個月以內部分，按上開
    利率百分之十，逾期超過六個月部分，按上開利率百分之二十計算之違約金，即
    無不合，應予准許。
據上論結，原告之訴為有理由，依民事訴訟法第七十八條、第八十五條第一項但書、
第二項，判決如主文。
中      華      民      國      九十    年     十一     月     三十     日
                                      民事第六庭  法  官  黃明發
右正本證明與原本無異
如對本判決上訴，須於判決送達後廿日內向本院提出上訴狀
中      華      民      國      九十    年      十二    月       五     日
                                              法院書記官  謝梅琴


司法院資訊處製作；財團法人民間司法改革基金會備份。
